臺灣高等法院民事裁定　　　　　　　　　100年度抗字第903號
抗　告　人　龔渼麗
代　理　人　柯清貴律師
相　對　人　廖崋媜原名廖華珍.
上列抗告人因與相對人廖崋媜即廖華珍間停止執行事件，對於中
華民國100年5月13日臺灣士林地方法院100年度聲字第201號裁定
，提起抗告，本院裁定如下：
    主  文
抗告駁回。
抗告程序費用由抗告人負擔。
    理  由
一、本件抗告意旨略以：伊對相對人之債權金額依相對人簽名之
    欠款對帳單所示，應為新台幣（下同）4,721萬0,644元，而
    臺灣士林地方法院100年度司執字第10174號強制執行事件停
    止執行之期間約為3年11月，則伊所受利息之損失應為1,109
    萬4,501元（47,210,6446%1247個月＝11,094,501元
    ），是本件應命相對人供擔保停止執行之金額應為1,109萬
    4,501元；退步言之，依相對人於民國（下同）97年8月30日
    簽訂之「連帶債務承認契約書」所示，相對人對伊之債務金
    額為1,721萬元，且相對人除本案系爭票款債權外，另亦將
    相對人名下所有門牌號碼台北市○○區○○路161號11樓之1
    房屋及坐落土地之應有部分，設定最高限額1,000萬元之第
    二順位抵押權予伊，基此，伊得於系爭強制執行程序所得主
    張受償之債權金額，至少為1,721萬元，利息損失應為404萬
    4,350元（17,210,0006%1247＝4,044,350元），亦非
    原裁定認定之250萬元。又於系爭強制執行停止期間，相對
    人之其他債權人因取得執行名義而參與分配，或系爭房地抵
    押權第一順位抵押權人之債權因而增加時，抗告人所受損害
    ，應為1,721萬加上利息損失404萬4,350元，合計2,125萬
    4,350元。是原裁定命本件相對人供擔保金額為250萬元，容
    有誤會，爰請求廢棄原裁定云云。
二、按有回復原狀之聲請，或提起再審或異議之訴，或對於和解
    為繼續審判之請求，或提起宣告調解無效之訴、撤銷調解之
    訴，或對於許可強制執行之裁定提起抗告時，法院因必要情
    形或依聲請定相當並確實之擔保，得為停止強制執行之裁定
    ，強制執行法第18條第2項定有明文。依此規定，於強制執
    行程序開始後，債務人因提起異議之訴而聲明願供擔保，聲
    請裁定停止強制執行，除異議之訴已受敗訴裁判確定外，法
    院應酌定相當並確實之擔保，而為停止執行之裁定。至該異
    議之訴實體上有無理由，則非法院於裁定停止強制執行時應
    予審酌之事項。又該項擔保係備供債權人因停止執行所受損
    害之賠償，而非用以代替原執行標的物，亦非逕供債權人執
    行債權受償之用，其數額應依標的物停止執行後，債權人未
    能即時受償或利用該標的物所受之損害額，或其因另供擔保
    強制執行所受之損害額定之，非以標的物之價值或其債權額
    為依據（最高法院79年度台抗字第158號判例、88年度台抗
    字第442號、87年度台抗字第529號、95年度台抗字第104號
    、95年度台抗字第791號裁定要旨參照）。又法院依強制執
    行法第18條第2項規定，以裁定命債務人供擔保後停止強制
    執行，其擔保金額之多寡應如何認為相當，原屬於法院職權
    裁量之範圍，如已斟酌債權人因停止執行所應受之損害，自
    非當事人所可任意指摘（最高法院92年度台抗字第574號裁
    定要旨參照）。
三、經查：本件抗告人係執原法院98年度票字第6310號本票裁定
    為執行名義，聲請原法院民事執行處以100年度司執字第101
    74號執行事件對相對人之財產實施強制執行，債權金額為1,
    000萬元，及自民國98年6月30日起至清償日止，按年息6%計
    算之利息，此業經原法院依職權調取上開強制執行卷閱明屬
    實，並有抗告人民事強制執行聲請狀、原法院98年度票字第
    6310號本票裁定等影本附卷可參（見本院卷第17至20頁）。
    則原法院審酌抗告人因停止強制執行程序所可能蒙受之損害
    ，應為抗告人請求金額即1,000萬元因該停止期間（約3年11
    月即47個月）無法受償之利息損失，並考量抗告人聲請執行
    之標的為相對人之不動產，及抗告人所需承擔之受償風險等
    因素等，而酌定以供250萬元擔保金為條件，准許暫予停止
    對相對人部分之執行程序之裁定，堪稱允當，經核於法並無
    違誤。至抗告人主張應依相對人簽名之欠款對帳單所示其對
    相對人之債權金額4,721萬0,644元，或依相對人於97年8月
    30日「連帶債務承認契約書」所載相對人對抗告人之債務金
    額1,721萬元，來計算本件停止執行之擔保金額云云，核與
    本件強制執行程序無涉，自非法院於本件裁定停止強制執行
    時所應審酌之事項。抗告意旨執此指摘原裁定不當，求予廢
    棄，為無理由，應予駁回。
據上論結，本件抗告為無理由，依強制執行法第30條之1，民事
訴訟法第495條之1第1項、第449條第1項、第95條、第78條，裁
定如主文。
中    華    民    國    100    年    7    月    29    日
                    民事第二十庭
                        審判長法  官  張  蘭
                              法  官  王漢章
                              法  官  黃莉雲
正本係照原本作成。
本裁定除以適用法規顯有錯誤為理由外，不得再抗告。如提起再
抗告，應於收受後10日內委任律師為代理人向本院提出再抗告狀
。並繳納再抗告費新台幣1千元。
中    華    民    國   100    年    8     月    1     日
                              書記官  魏汝萍